臺灣臺東地方法院刑事判決　　　　　　　　　　　　　　九十一年度易字第六七號
　　公　訴　人　臺灣臺東地方法院檢察署檢察官
　　被　　　告　乙○○
右列被告因竊盜案件，經檢察官提起公訴（九十一年度偵字第四一二號），本院判決
如左：
    主      文
乙○○攜帶兇器竊盜，處有期徒刑拾月。扣案之香蕉刀、鐵剪、老虎鉗、十字螺絲起
子及平面螺絲起子各壹支沒收之。
    事      實
一、乙○○意圖為自己不法之所有，於民國九十一年一月三十日下午二時許，攜帶其
    所有客觀上對人之身體、生命具有危險性而足為凶器使用之香蕉刀、鐵剪、老虎
    鉗、十字螺絲起子及平面螺絲起子各一支，進入位於臺東縣臺東市○○路舊火車
    站機房內，以上開工具竊取該機房內之純銅電纜內線約十五公斤，並將之置放在
    其所攜帶之飼料袋內，嗣於同日下午五時三十分許，為臺東縣政府公用事業課職
    員負責舊火車站管理之管理員甲○○巡邏時發現，乃報警當場查獲，並扣得上開
    作案工具。
二、案經臺東縣警察局臺東分局報請臺灣臺東地方法院檢察署檢察官偵查起訴。
    理      由
一、訊據被告乙○○固坦承有攜帶老虎鉗及螺絲起子至前述臺東舊火車站機房內拿取
    電纜內銅線之事實，惟矢口否認竊盜犯行，辯稱：伊是被栽贓的，伊進去舊火車
    站機房前，裡面已有二、三個人，其中一位綽號叫阿彬之男子說電纜線已經不要
    了，伊才拿的云云。然查：
    （一）被告於偵查及本院調查時均供稱伊平日所從事之工作係打牆壁及新房子牆
          壁修飾的工作，平日從事該工作，需要電鑽、電線、螺絲起子這些工具，
          並不需要香蕉刀及鐵剪，而於九十一年一月份案發時正失業，在等待伊老
          闆提供工作，則被告理應接到工作之指示後，方會攜帶其所從事工作所需
          之工具出門，經本院訊以為何攜帶前揭扣案工具出門，被告並無法回答，
          足認被告並非為了工作方攜帶扣案之工具在身上，而係為了竊取電纜線之
          用才隨身攜帶。況依證人甲○○於本院審理時具結證稱扣案之鐵剪及香蕉
          刀，在其發現被告之前並未在被告竊取電纜之機房內看過，足認扣案之鐵
          剪及香蕉刀係被告攜帶前往舊火車站竊取電纜線無訛，則被告於本院審理
          時另辯稱扣案之鐵剪及香蕉刀並非伊所有，而係綽號阿彬之男子所留下云
          云，尚難採信。再者，依被告前開所供述之內容可知，被告平日工作並不
          需香蕉刀及鐵剪，經本院於調查時訊以為何要攜帶香蕉刀及鐵剪，被告亦
          無法回答，益證被告係為竊取電纜線，方攜帶扣案之工具前往舊火車站。
    （二）又被告所稱綽號阿彬之男子，其在偵查中稱該名男子年約二十餘歲，自稱
          在臺東新站工作云云，惟經檢察官查證結果，臺東新站並無被告所稱年齡
          相仿之「阿彬」男子，有檢察官電話紀錄一件在卷可稽，足證被告辯稱係
          阿彬之男子告訴伊可以拿云云，顯係飾卸之詞，不足採信。且依證人徐商
          路於本院審理時之證詞可知，舊火車站雖有計畫要作旅遊局，理應要重新
          配置電線，但此仍屬計畫中，根本還未動工，自無所謂拆除舊電線之情形
          。況果若被告於偵查中所言，該名綽號阿彬之男子告訴伊因為配線錯誤要
          重裝，所以該批電線要給伊云云屬實，則依公務機關作業情形，定會請包
          商來處理，焉有可能直接將該批電線給被告處分，而有觸犯圖利罪之風險
          。而依一般人之生活狀況，斷無可能會無緣無故攜帶上開扣案工具前往已
          無火車行駛之火車站內之機房，並在一位素昧平生之人「允許」下，即動
          手竊取約十五公斤之電纜線，殊與常情未合，是被告上開所辯，顯與事實
          及常情不符，不足採信。
    （三）又被告如何竊取電纜線，業據證人甲○○於警訊及本院審理時證述明確，
          並有贓物認領保管單一紙在卷可證，復有現場照片六張附卷及作案用香蕉
          刀、鐵剪、老虎鉗、十字螺絲起子及平面螺絲起子各一支扣案足資佐證。
          從而本件事證已臻明確，被告犯行洵堪認定。
二、按刑法第三百二十一條第一項第三款之攜帶兇器竊盜罪，係以行為人攜帶兇器竊
    盜為其加重條件，此所謂兇器，其種類並無限制，凡客觀上足對人之生命、身體
    、安全構成威脅，具有危險性之兇器均屬之，且衹須行竊時攜帶此種具有危險性
    之兇器為已足，並不以攜帶之初有行兇之意圖為必要。查扣案之鐵剪、老虎鉗均
    為堅硬之鐵製品，螺絲起子分別為扁平及尖端，香蕉刀一面已磨光，業經本院審
    理時當庭勘驗無誤，有審判筆錄在卷可稽，若持上開工具行兇，客觀上足以對人
    之身體、生命構成威脅，為具有危險性之兇器，被告持之竊盜，核係犯刑法第三
    百二十一條第一項第三款之攜帶兇器竊盜罪。被告已將竊得之純銅電纜內線置於
    其所攜帶之飼料袋中，雖尚未離開舊火車站機房，惟其所竊純銅電纜內線既已置
    於其之支配範圍內，應認其竊盜行為已屬既遂，併此說明。爰審酌被告犯罪之手
    段、目的在於不勞而獲，毫無法紀觀念，犯罪後在事證明確之情況下，猶否認犯
    行，態度不佳等一切情狀，量處如主文所示之刑。扣案之香蕉刀、鐵剪、老虎鉗
    、十字螺絲起子及平面螺絲起子各一支，為被告所有供竊盜犯罪用之物，業經被
    告於警訊、偵查及本院調查時供承在卷，爰依刑法第三十八條第一項第二款之規
    定，宣告沒收。
據上論斷，應依刑事訴訟法第二百九十九條第一項前段、刑法第三百二十一條第一項
第三款、第三十八條第一項第二款，判決如主文。
本案經檢察官吳宗憲到庭執行職務
中      華      民      國      九十一      年    六    月    十二      日
                                  臺灣臺東地方法院刑事庭
                                      審判長法  官  楊力進
                                            法  官  林卉聆
                                            法  官  劉柏駿
右正本證明與原本無異。
如不服本判決，應於判決送達後十日內向本院提出上訴狀。（須附繕本）
「切勿逕送上級法院」
                                            書記官  陳俊德
中      華      民      國      九十一      年    六    月    十二      日
附記
中華民國刑法第三百二十一條第一項第三款
 (加重竊盜罪)
犯竊盜罪而有左列情形之一者，處六月以上五年以下有期徒刑：
三  攜帶兇器而犯之者。
